【裁判字號】    90,交上易,945
【裁判日期】    900823
【裁判案由】    過失致死
【裁判全文】
臺灣高等法院臺南分院刑事判決        九十年度交上易字第九四五號  Ａ
      上  訴  人
      即  被  告  甲  ○  ○
右上訴人因過失致死案件，不服臺灣臺南地方法院九十年度交訴字第一四九號中華民
國九十年五月七日第一審判決（起訴案號：臺灣臺南地方法院檢察署九十年度偵字第
三四五四號），提起上訴，本院判決如左：
      主      文
上訴駁回。
甲○○緩刑參年。
      事      實
一、甲○○於民國（下同）九十年三月二日十六時三十分許，駕駛車牌號碼ＢＶ－七
    一一七號自小客車，沿台南市○○路自北向南行駛，途經公學路五段一五二號前
    ，依規定應在本車道內行駛，且當時天候晴朗，視線良好，能注意而疏未注意，
    竟駛入對方之來車道，適黃佳惠駕駛車牌號碼ＮＬＨ－五四二號機車，沿公學路
    五段機車道由南向北駛抵該處，被甲○○所駕駛之自小客車撞及，造成顱內出血
    併多處骨折出血，當場死亡。
二、案經台灣台南地方法院檢察署自動檢舉偵查起訴。
      理      由
一、訊據上訴人即被告甲○○對於右揭事實，已於警訊、偵查、原審及本院審理時，
    坦承不諱，復有道路交通事故調查報告表及現場照片在卷可稽，而被害人黃佳惠
    因本件車禍死亡，亦經檢察官率同法醫相驗屬實，製有驗斷書及相驗屍體証明書
    在卷足憑，按汽車在雙向二車道行駛時，應依左列規定：（一）均應在遵行車道
    內行駛。（二）在劃有分向限制線之路段，不得駛入來車之車道內。（三）在劃
    有行車分向線之路段，超車時得駛越，但不能並行競駛。（四）除準備停車或臨
    時停車外，不得駛出路面邊線。（五）在快慢車道間變換車道時，應注意安全距
    離。道路交通安全規則第九十七條訂有明文，被告疏未注意駛入來車道肇事致被
    害人死亡，其過失之情節甚為明確，犯行堪予認定。
二、查被告甲○○因過失致被害人死亡，核其所為係犯刑法第二百七十六條第一項之
    過失致死罪。原審審理結果，認被告罪證明確，適用刑法第二百七十六條第一項
    、第四十一條第一項前段、罰金罰鍰提高標準條例第一條前段，並審酌被告過失
    程度之輕重，犯罪所生危害，犯罪後坦承犯行，並與被害人家屬成立和解，態度
    堪稱良好等一切情狀，量處有期徒刑陸月，並諭知易科罰金以參佰元折算壹日，
    認事用法俱無不合，量刑亦稱妥適，被告上訴意旨認原審量刑太重，指摘原判決
    不當，並無可取，為無理由，應予駁回。查被告未曾受有期徒刑以上刑之宣告，
    且有三名小孩靠其扶育，有卷內前科表及戶口名簿可查，肇事後坦白承認，深知
    悔悟，並與被害人家屬和解，被害人之父亦表示不予追究，經此偵序教訓，應知
    警惕諒無再犯之虞，本院認所宣告之刑，以暫不執行為適當，併諭知緩刑參年，
    以勵自新。
據上論結，應依刑事訴訟法第三百六十八條、刑法第七十四條第一款，判決如主文。
本案經檢察官吳忠賢到庭執行職務。
中    華    民    國      九十      年      八      月      二十三      日
                                  臺灣高等法院臺南分院刑事第六庭
                                      審判長法官  楊    明    章
                                            法官  徐    宏    志
                                            法官  戴    勝    利
右正本證明與原本無異。
不得上訴。
                                      法院書記官  吳    銘    添
中    華    民    國      九十      年      八      月      二十四      日
附錄：本判決論罪科刑法條：
刑法第二百七十六條第一項：因過失致人於死者，處二年以下有期徒刑、拘役或二千
                          元以下罰金。


司法院資訊處製作；財團法人民間司法改革基金會備份。
